# 政府补助的认定问题？

提问人：wucz 时间：2013-05-14 12:43:03
认为作为政府补助，计入递延收益（后续计入营业外收入）处理为妥： 1 ）投资补助，只是政府有文件规定，要作为投资补助，计入资本公积处理时，才能不按政府补助会计准则来处理；其他的情况，一般都是作为政府补助处理； 2 ）市人居委只是与企业签署协议，协议这么能约定如何会计处理呢，会计处理由准则规定的。 3 ）市人居委不是专门发文件来明确该拨款的性质为投资补助，此外，市人居委有发文件对拨款定性为投资补助的权力吗？

回答人：chenyiwei
基本赞同此观点。目前投资补助已经很少见，只有中央预算内固定资产投资补助、国债资金投资等少数情况。